臺灣高雄地方法院刑事附帶民事訴訟判決
原　　　　告　　臺灣菸酒股份有限公司
法定　代理人　　徐安旋
訴訟　代理人
兼送達代收人　　莊世杰
　　　　　　　　孫梓庭
被　　　　告　　楊豐茂
上列當事人因本院100 年度智易字第28號違反商標法案件，經原
告提起附帶民事訴訟，本院於民國100 年10月31日言詞辯論終結
，判決如下︰
    主  文
被告應給付原告新臺幣陸萬捌仟玖佰元。
原告其餘之訴駁回。
本判決第一項得假執行。
    事實及理由
一、原告起訴主張：被告因犯商標法罪嫌，經檢察官提起公訴，
    被告係於民國99年8 月18日在址設高雄市○○區○○路75號
    之萬安農牧股份有限公司內，為警查獲侵害原告商標權之米
    香米酒標籤1 捲及米香米酒1 瓶等物品，且被告前揭侵害原
    告商標權之米酒零售單價為每瓶新臺幣（下同）53元，因起
    訴書認定被告總計販售8,032 瓶，已超過1,500 件，爰依商
    標法第61條、第63條第1 項第3 款規定，計算及請求被告賠
    償損失（計算式：53元×8,032 瓶＝42萬5,696 元）。並聲
    明：被告應給付原告42萬5,696 元。
二、被告則以：其產製之米香米酒係外銷至西班牙、澳洲、日本
    、中國等地，外銷至西班牙等地之米酒，均是使用外文標籤
    ，檢察官認定與原告商標權圖樣近似之米香米酒中文標籤（
    下稱系爭中文標籤），僅有使用貼附於外銷中國之米酒瓶身
    上，此部分只有出口20箱即240 瓶，且系爭中文標籤與原告
    之商標圖樣非屬近似，並未侵害原告商標權等語抗辯。
三、按附帶民事訴訟之判決，應以刑事訴訟判決所認定之事實為
    據，刑事訴訟法第500 條前段定有明文。本件原告主張被告
    自97年間起，委外設計印製系爭中文標籤圖樣，近似於原告
    所有之註冊號第00000000號之商標圖樣，將之使用於615 毫
    升、酒精濃度19.5度、玻璃瓶包裝之瓶身上，致相關消費者
    有混淆誤認之虞，並於該酒瓶內裝入萬安農牧股份有限公司
    生產之米香米酒（產品編號：000000000000號），且明知此
    為仿冒原告前揭商標之米酒商品，仍以每瓶53元之價格，對
    外行銷販售之事實，業經本院以被告犯商標法第81條第3 款
    之侵害商標權罪，而以100 年度智易字第28號刑事判決判處
    有期徒刑3 月在案，有該案刑事判決書在卷可按，是原告主
    張之此部分事實，應堪信為真實。然原告依檢察官起訴內容
    主張被告販售之仿冒原告前揭商標之米酒商品高達8,032 瓶
    部分，因檢察官係以財政部臺灣省南區國稅所列萬安農牧股
    份有限公司之產銷儲存月報表中所載之酒精濃度19.5度、61
    5 毫升瓶裝之米香米酒產量及庫存量回推出售瓶數，然此僅
    能證明其產量扣除庫存量後，足供裝填615 毫升容量瓶身之
    米酒共8,032 瓶，但在本件其外銷地點包括西班牙等非中文
    語系國家之情況下，尚難遽以認定該8,032 瓶米酒均是使用
    貼附系爭中文標籤，此從上開刑事判決所載附表編號3 之扣
    案物「出口報單」第7 頁之19.5度米酒訂購單中，在備註欄
    註明「請於每罐外貼西文標籤」乙語，即可知悉被告在外銷
    本件米香米酒時，並非全部使用系爭中文標籤，從而原告主
    張該8,032 瓶米酒均是使用系爭近似其商標權圖樣之中文標
    籤，並以之做為被告侵害其商標權之米酒販售數量，即屬無
    據。而被告雖提出其外銷大陸之出口報單1  件（見本院100
    年度智易字第28號卷第34頁），欲證明其販售使用系爭中文
    標籤之米酒僅有240 瓶，然其提出之出口報單僅有1 件，並
    非97年間起迄今為止之所有酒精濃度19.5度米香米酒之全部
    出口報單資料，無法勾稽確認其於上開期間僅有出口該件出
    口報單所載數量，從而其辯稱侵害原告商標權之米酒銷售量
    僅有240 瓶等語，亦不足採，併此敘明。
四、按商標權人對於侵害其商標權者，得請求損害賠償；商標權
    人請求損害賠償時，得就查獲侵害商標權商品之零售單價50
    0 倍至1,500 倍之金額請求賠償，但所查獲商品超過1,500
    件時，以其總價定賠償金額，商標法第61條第1 項前段、第
    63條第1 項第3 款分別定有明文。次按商標法第63條第1 項
    第3 款所定零售單價，係指侵害他人商標權之商品實際出售
    之單價；另所謂查獲侵害商標權商品，雖非以經扣押者為必
    要，但以經受害人實際查獲之仿冒商品為限，最高法院91年
    度台上字第1411號、96年度台上字第1494號判決意旨分別可
    資參照。經查，本案經查獲之商標權商品，僅有原告向法務
    部調查局高雄市調查處提出之米香米酒1 瓶及扣案之米香米
    酒1 瓶，而就查扣之米香米酒標籤1 捲部分，因尚未經被告
    使用於米酒商品上，尚不屬得請求被告賠償之範圍，是本件
    查獲之侵害商標權商品並未超過1,500 件，自無法依商標法
    第63條第1 項第3 款但書請求賠償，而應依該款前段以該商
    品零售單價500 倍至1500倍之金額定其賠償額。本院審酌被
    告自97年間起即使用系爭中文標籤貼附於其產製之米香米酒
    對外販賣，其侵害原告商標權之持續期間已長達2 年餘，又
    有以外銷方式對外販售，以及經員警查獲扣案之米香米酒僅
    有1  瓶等一切情狀，認本件損害賠償應以零售價格之1,300
    倍計算為適當。準此計算，以被告自承前開商品零售單價為
    每瓶53元，1,300 倍即為68,900元。綜上，本件原告所得請
    求之賠償額部分即為68,900元。逾此部分之請求，不能准許
    ，應予駁回。
五、綜上所述，原告依商標法第61條第1 項、第63條第1 項第3
    款規定，請求被告給付68,900元，為有理由，應予准許；至
    於逾上開範圍之請求，為無理由，應予駁回。
六、本案事證已臻明確，兩造其餘主張、陳述暨攻擊防禦方法，
    經本院審酌後，認均與本案判斷結果無影響，毋庸再予一一
    論述，附此敘明。
七、本判決第1 項所命被告給付之金額未逾50萬元，依民事訴訟
    法第389 條第1 項第5 款規定，應依職權宣告假執行。
據上論結，本件原告之訴一部有理由、一部無理由，依刑事訴訟
法第502 條、第491 條第10款、民事訴訟法第389 條第1 項第5
款，判決如主文。
中    華    民    國     100   年    11   月    21    日
                         刑事第九庭  法  官  王麗芳
以上正本證明與原本無異。
如不服本判決應於收受本判決後10日內向本院提出上訴書狀，並
應敘述具體理由，如未敘述上訴理由者，應於上訴期間屆滿後20
日內補提理由書狀於本院（均須按他造當事人之人數附繕本）「
切勿逕送上級法院」。
本判決非對於刑事訴訟之判決有上訴時不得上訴。
中    華    民    國   100    年    11    月    23    日
                                     書記官 楊馥如